【裁判字號】    95,上訴,130
【裁判日期】    950302
【裁判案由】    毒品危害防制條例
【裁判全文】
臺灣高等法院臺中分院刑事判決         95年度上訴字第130號
上  訴  人
即  被  告  乙○○
上列上訴人因毒品危害防制條例案件，不服臺灣彰化地方法院94
年度訴字第1796號中華民國94年11月30日第一審判決（起訴案號
：臺灣彰化地方法院檢察署94年度毒偵字第4168號），提起上訴
，及檢察官移送併辦（臺灣彰化地方法院檢察署94年度毒偵字第
6264號、95年度毒偵字383號），本院判決如下：
    主      文
原判決撤銷。
乙○○連續施用第一級毒品，累犯，處有期徒刑壹年。扣案之海
洛因貳包（合計淨重零點零陸公克，空包裝重零點伍捌公克）、
含有海洛因之殘渣袋參個，均沒收銷燬之；注射針筒參支，沒收
。
    事      實
一、乙○○曾於民國92年間因施用第一級毒品案件，經臺灣彰化
    地方法院以 92年度訴字第109號判決判處有期徒刑九月確定
    ，入監執行後，於 93年10月8日執行完畢。又其前於88年間
    曾因施用毒品案件，經臺灣彰化地方法院裁定送觀察、勒戒
    後，認有繼續施用毒品之傾向，經臺灣彰化地方法院裁定送
    強制戒治，於 89年1月28日停止戒治付保護管束期滿，視為
    執行完畢，並由臺灣彰化地方法院檢察署檢察官以89年度戒
    毒偵字第323號為不起訴處分確定。再於 92年間因施用毒品
    案件，經臺灣彰化地方法院裁定送強制戒治後，因毒品危害
    防制條例修正生效而於93年1月9日釋放，視為執行完畢。詎
    乙○○於前開強制戒治執行完畢釋放後之五年內，又基於施
    用第一級毒品海洛因之概括犯意，自94年7月15日起，至 95
    年1月17日上午10時許止，在彰化縣伸港鄉○○村○○路186
    巷11號住處內，以將海洛因加水置於注射針筒內，再予施打
    手臂方式，連續施用海洛因多次，頻率約每兩天施用一次。
    嗣於94年8月11日下午4時30分許，在彰化縣和美鎮○○里○
    ○路604號前為警查獲，並扣得海洛因二包 （合計淨重0.06
    公克，空包裝重0.58公克）。又於94年12月14日下午12時30
    分許，在上開住處為警查獲，扣得其所有供犯罪所用之注射
    針筒2支、含有毒品海洛因之殘渣袋1個；再於 95年1月18日
    上午10時50分許，在上址為警查獲，扣得其所有供犯罪所用
    之注射針筒1支、含有毒品海洛因之殘渣袋2個。
二、案經彰化縣警察局和美分局報告臺灣彰化地方法院檢察署檢
    察官偵查起訴暨移送本院併案審理。
    理      由
一、訊據上訴人即被告乙○○（以下稱被告）坦承有於上揭時、
    地施用第一級毒品海洛因之犯行，其被警查獲後，經警採集
    其尿液送驗，結果呈嗎啡陽性反應，有彰化縣衛生局出具之
    煙毒尿液檢驗成績書附卷可稽。又扣案之白粉 2包經送請法
    務部調查局鑑定結果，確係海洛因無訛，亦有該局出具之鑑
    定通知書一份附卷可按，足徵被告之自白與事實相符。又被
    告前於88年間曾因施用毒品案件，經臺灣彰化地方法院裁定
    送觀察、勒戒後，認有繼續施用毒品之傾向，臺灣彰化地方
    法院裁定送強制戒治，嗣於 89年1月28日停止戒治付保護管
    束期滿，執行完畢，並由臺灣彰化地方法院檢察署檢察官以
    89年度戒毒偵字第323號為不起訴處分確定；再於 92年間因
    施用毒品案件，經臺灣彰化地方法院裁定送強制戒治後，因
    毒品危害防制條例修正生效而於93年1月9日釋放，視為執行
    完畢，有臺灣彰化地方法院檢察署刑案資料查註紀錄表及臺
    灣高等法院被告全國前案紀錄表各一份在卷可參。本件事證
    明確，被告於強制戒治執行完畢後五年內再犯上開施用毒品
    之犯行，應堪認定。
二、核被告乙○○所為，係犯毒品危害防制條例第10條第1 項之
    施用第一級毒品罪。被告為施用而持有海洛因之低度行為，
    已為施用之高度行為所吸收，不另論罪。其先後多次施用海
    洛因之行為，時間密接，觸犯構成要件相同之罪，顯係基於
    概括犯意所為，應依連續犯規定，論以一罪，並加重其刑。
    本件起訴書雖未敘及被告於94年8月11日下午4時30分許被警
    查獲以後之犯行，惟此部分與已起訴部分，有連續犯裁判上
    一罪之關係，為起訴效力所及，並經檢察官移送本院併辦，
    本院自應併予審理，附此敘明。查被告於92年間曾因施用第
    一級毒品案件，經臺灣彰化地方法院以 92年度訴字第109號
    判決判處有期徒刑九月確定，入監執行後，於 93年10月8日
    執行完畢，有臺灣彰化地方法院檢察署刑案資料查註紀錄表
    及臺灣高等法院被告全國前案紀錄表各一份在卷可憑，其於
    五年以內再犯本件有期徒刑以上之罪，構成累犯，應依刑法
    第47條規定遞加重其刑。原審以被告罪證明確，予以論罪科
    刑，固非無見，惟查原判決未及審酌被告於 94年8月11日下
    午4時30分許被警查獲以後之犯行，其關於連續犯刑法第 56
    條之適用，尚有未當，被告上訴請求併案審理，非無理由，
    應予撤銷改判。爰審酌被告之品行及犯罪之動機、目的、手
    段、犯罪所生危害及犯罪後坦承犯行，態度尚佳等一切情狀
    ，量處如主文第二項所示之刑。扣案之海洛因2包 （合計淨
    重0.06公克，空包裝重0.58公克），係第一級毒品；含有毒
    品海洛因之殘渣袋 3個，因其中之海洛因已無法分離，均應
    依毒品危害防制條例第18條第1 項前段之規定宣告沒收銷燬
    之。扣案之注射針筒 3支，係被告所有供犯罪所用之物，應
    依刑法第38條第1項第2款宣告沒收。
據上論結，應依刑事訴訟法第369條第1項前段、第364條、第299
條第1項前段、第370條，毒品危害防制條例第10條第1項、第 18
條第1項前段，刑法第11條前段、第56條、第47條、第38條第1項
第2款，判決如主文。
本案經檢察官甲○○到庭執行職務。
中    華    民    國    95    年    3     月    2     日
              刑事第五庭  審判長法  官  袁  從  楨
                                法  官  姚  勳  昌
                                法  官  郭  同  奇
上列正本證明與原本無異。
如不服本判決應於收受送達後十日內向本院提出上訴書狀，其未
敘述上訴之理由者並得於提起上訴後十日內向本院補提理由書（
均須按他造當事人之人數附繕本）。
                                書記官  康  孝  慈
中    華    民    國    95    年    3     月    3     日
附錄論罪科刑法條：
毒品危害防制條例第10條第1項：
施用第一級毒品者，處六月以上五年以下有期徒刑。
                                                      Ｆ


司法院資訊處製作；財團法人民間司法改革基金會備份。
